【裁判字號】    91,易,1688
【裁判日期】    920328
【裁判案由】    侵占
【裁判全文】
臺灣臺南地方法院刑事判決                        九十一年度易字第一六八八號
    公  訴  人  臺灣台南地方法院檢察署檢察官
    被      告  丙○○
    選任辯護人  石本婁律師
右列被告因侵占案件，經檢察官提起公訴（九十一年度偵字第一一０一九號），本院
判決如左：
    主  文
丙○○意圖為自己不法之所有，而侵占對於業務上所持有之物，處有期徒刑柒月。
    事  實
一、丙○○與甲○○於民國（下同）九十年六月間，在台南市○○路二三八巷二六號
    共同合夥經營「鐵江山企業社」，丙○○於九十年十一月初，以「鐵江山企業社
    」之名義承包「祥懿企業股份有限公司」（簡稱祥懿公司）國道高速公路古坑段
    伸縮縫公程，承包期間並以「鐵江山企業社」之員工及機器設備前往施作工程，
    完工後向不知情祥懿公司取得工程款新台幣（下同）九萬零五百元後，丙○○即
    意圖為自己不法之所有，未將上開工程款繳回「鐵江山企業社」，而以變易持有
    為所有之意思，將上開工程款予以侵占入己。
二、案經「鐵江山企業社」訴由台南市警察局第六分局報請臺灣台南地方法院檢察署
    檢察官偵查起訴。
    理  由
一、訊據被告丙○○，固坦承有為祥懿公司施作上開工程及取得工程款九萬餘元未繳
    回公司之事實，矢口否認有業務侵占之犯行，其於偵查中及本院審理時均辯稱：
    上開伸縮縫工程是其以個人之名義向祥懿公司標得，且伊係自行僱用工人前往施
    工，並非為「鐵江山企業社」工作，工程款應係其個人所得，與「鐵江山企業社
    」無關云云。經查：被告確有上開業務侵占之事實，業據告訴人甲○○於警訊、
    偵查及本院審理時指訴綦詳。又被告丙○○確與告訴人甲○○合夥經營「鐵江山
    企業社」，此有合夥契約書在卷可參，而證人「鐵江山企業社」之會計吳富美於
    偵查及本院審理中均證稱：伊原是「鐵江山企業社」之負責人，後來將之頂讓給
    被告及告訴人二人，九十年十一月初，被告丙○○有前往施作古坑段工程，被告
    是自己叫工人前往施工，但工人之工資是向公司請領的，被告是以公司之名義前
    往施作，作工程是使用公司之機器及車輛等語；證人即「鐵江山企業社」之員工
    乙○○於偵查中證稱：其原是甲○○之員工，上開工程伊有前往施作二天，伊並
    非被告丙○○所僱用等語，又被告對於證人（即「鐵江山企業社」會計）吳富美
    所庭呈卷附之合夥日誌表所載相關資料，包括領取工資及貨品並在其上簽名之事
    實均不諱言，自堪認定被告於九十年六月至同年十一月間，仍有合夥關係存在。
    從而被告丙○○所辯已與告訴人拆夥，上開工程係其自行標得並僱工前往施作，
    並未使用告訴人之工人及車輛乙節，應係事後卸責之詞，不足採信，此外，復有
    被告向「鐵江山企業社」領款之傳票影本一紙在卷可稽，被告有業務侵占之犯行
    ，事證明確，被告犯行洵堪認定。
二、查被告與告訴人合夥期間，以「鐵江山企業社」合夥人之名義並使用其員工及機
    器設備承包祥懿公司之工程，於取得工程款後，未將之繳回「鐵江山企業社」，
    易持有為所有，將之侵占入己，核被告所為，係犯刑法第三百三十六條第二項之
    業務侵占罪。爰審酌被告素行、犯罪之動機、目的、手段、所生危害及犯罪後審
    理中仍然飾詞否認等一切情狀，量處如主文所示之刑，以資懲儆。
據上論斷，應依刑事訴訟法第二百九十九條第一項前段、第三百三十六條第二項，罰
金罰鍰提高標準條例第一條前段，判決如主文。
本案經檢察官張婉寧到庭執行職務。
中      華      民      國    九十二    年      三      月    二十八    日
                               臺灣臺南地方法院刑事第三庭
                                      法  官   陳  忠  鎣
右正本證明與原本無異
如不服本判決應於送達後十日內向本院提出上訴狀（應附繕本）
                                      書記官   吳  信  助
中      華      民      國    九十二    年      三      月    二十八    日
附錄本案論罪科刑法條全文：
第三百三十六條第二項：對於業務上所持有之物，犯前條第一項之罪者，處六月上、
                      五年以下有期徒刑，得併科三千元以下罰金。


司法院資訊處製作；財團法人民間司法改革基金會備份。
